# 有限公司盈余公积转增实收资本问题

提问人：小月儿 66 时间：2014-12-04 10:32:20
请教大家一个问题：有限责任公司以资本公积和盈余公积转增实收资本的，以成本法（持股5%）核算的投资公司是否要相应调整长投和投资收益？ 股份公司的股票股利有文件是不需要调整的。有限责任公司要调整吗？是视同先分配后转增调整还是处理同股份有限公司呢？ 另外：如果要调整的话，那计税基础是否也可以相应调整？没有现金流量税务局是否认可。

回答人：chenyiwei
资本公积和盈余公积都是不能直接分配给股东的，只能转增资本。有限责任公司和股份有限公司以资本公积、盈余公积转增资本或股本的经济实质是相同的，因此股东的处理原则也一致，即不能确认长期股权投资的增加和投资收益，只能备查登记所占实收资本份额的增加。 理论上，对于盈余公积转增资本，股东应相应增加投资资产的计税基础。资本公积原本就是由股东投入形成，其形成时已经计入该投资的计税基础中，所以转增资本时不再增加计税基础。